臺灣桃園地方法院刑事判決　　　　　　　96年度訴緝字第95號
公　訴　人　臺灣桃園地方法院檢察署檢察官
被　　　告　甲○○
上列被告因毒品危害防制條例案件，經檢察官提起公訴（95年度
毒偵字第4167號）及移送併辦（95年度毒偵字第5161號），其中
關於施用第一級毒品部分，本院判決如下：
    主  文
甲○○施用第一級毒品部分，公訴不受理。
    事實及理由
一、公訴意旨略以：被告甲○○前因施用毒品案件，經強制戒治
    後因認無繼續戒治之必要，甫於民國94年5 月24日釋放出所
    ，由本署檢察官於94 年6月8 日以94年度戒毒偵字第270 號
    為不起訴處分確定。詎其仍未戒除毒癮，在前案強制戒治執
    行完畢釋放後之5 年內，復基於施用第一級毒品之犯意，於
    95年8 月5 日晚間11點，在桃園縣大園鄉圳頭村8 號施用第
    一級毒品海洛因，嗣為警於95年8 月6 日凌晨2 時30分，在
    上開處所查獲，並扣得海洛因9 小包毛重8.84公克、安非他
    命1 包毛重1.1 公克、玻璃球1 顆，因認其涉犯毒品危害防
    制條例第10條第1 項之施用第一級毒品罪嫌。
二、按已經提起公訴之案件，在同一法院重行起訴者，應諭知不
    受理之判決，此在刑事訴訟法第三百零三條第二款定有明文
    。經查：本件被告甲○○前曾經1 次觀察勒戒、強制戒治完
    畢，而於不起訴處分後未足1 週（見下述其第1 次為警查獲
    之時間）即再犯施用海洛因罪，有臺灣高等法院被告前案紀
    錄表1 紙在卷可稽，亦經本院以96年度訴緝字第96號判決在
    案，再被告於本院96年度訴緝字第96號案件審理中，自承其
    自94年6 月13日起至96年5 月19日早上止，以抽菸方式施用
    海洛因，平均一天即需施用兩次左右。再查，被告先後6 次
    為警查獲如下：(1)、於94年6 月16日下午6 時30分許，為警
    至其上開戶籍址搜索，在其房間內扣得海洛因貳包（共淨重
    貳點捌柒公克）、安非他命壹包（毛重貳點貳零貳公克）。
    (2)、甲○○於94年10月15日上午5 時30分許，在中壢市○○
    路96號前遇警盤查，其自動將褲子口袋內之安非他命捌包（
    毛重共玖點陸公克）交付警方。(3)、甲○○於95年1 月15日
    晚間10時30分許，在中壢市○○○路與環中東路口遇警盤查
    ，其同意警方搜索，警方自其褲子口袋內搜出海洛因陸包（
    共淨重貳點零肆公克）。(4)、警方於95年5 月2 日晚間9 時
    30分許，在大園鄉○○○路與聖德北路口，查獲甲○○褲子
    口袋內之海洛因壹包（淨重零點貳陸公克）。(5)、甲○○因
    案通緝，遭警方於95年8 月6 日凌晨2 時30分許，在大園鄉
    圳頭村1 鄰8 號前為警緝獲，並扣得其身上之海洛因玖包（
    共淨重伍點伍壹公克）及安非他命、玻璃球。(6)警方持搜索
    票，於95年9 月30日凌晨2 時30 分 許，在中壢市○○路79
    號前查獲其持有之海洛因貳包（共淨重零點肆參公克）、安
    非他命等物（此均在本院96年度訴緝字第96號判決中詳細論
    述），此6 次為警查獲後均有採尿，被告第一次為警查獲所
    採尿液經鑑驗同時呈可待因、嗎啡、安非他命、甲基安非他
    命陽性反應，第二次為警查獲所採尿液經鑑驗同時呈安非他
    命、甲基安非他命陽性反應，第三、四次為警查獲所採尿液
    經鑑驗同時呈可待因、嗎啡陽性反應，第五、六次為警查獲
    所採尿液經鑑驗同時呈可待因、嗎啡、安非他命、甲基安非
    他命陽性反應，有驗尿報告共6 紙附卷可稽。可見被告上開
    自白施用海洛因之期間、施用頻率等與被告上開共為警查獲
    6 次之多及且其上開驗尿報告所顯示其尿中之嗎啡、可待因
    濃度等跡證相吻合，是可見被告本有施用海洛因之惡習，且
    其於上開期間內不間斷地施用，是其在其上開所自承之施用
    海洛因期間內之施用海洛因犯行，在主觀上係本於一包括犯
    意為之，為包括一罪。最高法院96 年 台上字第1802號判決
    意旨亦以刑事法若干犯行之行為態樣，本質上具有反覆、延
    續實行之特徵，立法時既予特別概括犯意，在密切接近一定
    時、地持續實行之複次行為，倘依社會通念，於客觀上認為
    符合一個反覆、延續性之行為觀念者，於刑法評價上，即應
    成立一罪，又依毒品危害防制條例設有觀察勒戒、強制戒治
    之機制，若仍不足戒斷始施以刑罰制裁，足見施用第一級或
    第二級毒品罪，本即預定其因成癮而有反覆實行施用毒品之
    特質，於刑法評價上，即得以集合犯論以一罪等語。復查，
    被告因於94年6 月16日下午6 時30分許，為警至其上開戶籍
    址搜索，在其房間內扣得海洛因貳包（共淨重貳點捌柒公克
    ）、安非他命壹包（毛重貳點貳零貳公克），並經驗尿而出
    現可待因、嗎啡、安非他命、甲基安非他命陽性反應，因而
    經臺灣桃園地方法院檢察署檢察官起訴其涉施用第一、二級
    毒品罪，而由本院於94年9 月21日以94年度訴字第1839號繫
    屬審理在案（即本院96年度訴緝字第96號），本案與該案及
    該案之併辦部分（即上開所陳被告第二次至第四次為警查獲
    部分）之施用第一級毒品部分顯有上開包括一罪或集合犯之
    關係，而本案又係系繫屬於後，核諸上開法條規定，本件自
    應逕行不受理判決。
三、本案既為不受理判決，則移送併辦即95年度毒偵字第5161號
    案件有關施用第一級毒品部分，自應退由公訴人另行處理（
    註：該部分事實已為本院96年度訴緝字第96號一併審判）。
據上論斷，應依刑事訴訟法第三百零七條、第三百零三條第二款
，判決如文。
中　　華　　民　　國　　96　　年　　6 　　月　　27　　日
              刑事第十二庭  審判長法  官  游紅桃
                                          王美玲
                                        　曾雨明
以上正本證明與原本無異。
如不服本判決，應於判決送達之翌日起10內向本院提出上訴（應
附繕本）。
　　　　　　    　　　　　　  　　書記官  施春祝
中　　華　　民　　國　　96　　年　　6 　　月　　27　　日
